---
title: "arbres_publics_manip"
author: "Isabel"
date: "01/10/2019"
output:
  html_document:
    keep_md:  true
  editor_options:
    chunk_output_type: console
---

```{r setup, include=FALSE}
knitr::opts_chunk$set(echo = TRUE)
```

## Packages et importation des données

```{r loading_packages_and_data, message=FALSE, warning=FALSE, paged.print=TRUE, results="hide"}
#Loading packages
library(tidyverse)
# Import data set
arbres_dataframe  = read_csv("arbres_publics.csv")
arbres_dataframe
```

## Spécification du bon type de variable pour chaque colonne

```{r type_de_variables, message=FALSE, warning=FALSE, results="hide"}
# Ajout d'un 0 devant les numéros d'arrond. inférieur à 10.(convertie automatiquement en chr)
arbres_dataframe$ARROND[which(arbres_dataframe$ARROND<10)] = paste("0", arbres_dataframe$ARROND[which(arbres_dataframe$ARROND<10)], sep ="")
# Type de variable
arbres_dataframe$EMP_NO = arbres_dataframe$EMP_NO %>%  as.character()
arbres_dataframe$No_civique = arbres_dataframe$No_civique %>% as.integer()
```

# Exploration du data set

## Combien d'espèces différentes d'arbres sont répertoriés ?

```{r Nombre_especes}
# Nombre d'espèces répertoriées avec le nom latin
  n_distinct(arbres_dataframe$Essence_latin, na.rm = TRUE)
# Nombre d'espèces répertoriées avec le nom Français
  n_distinct(arbres_dataframe$Essence_fr, na.rm = TRUE)
# Nombre d'espèces répertoriées avec le nom Anglais
  n_distinct(arbres_dataframe$ESSENCE_ANG, na.rm = TRUE)
```
Le nombre d'espèces changent avec la langue utilisée pour les identifier... Nous allons donc utiliser le nom latin pour la suite.

# Nombre d'arbes répertoriés pour chaque arrondissement.

```{r Liste_des_arrondissements}
arbres_dataframe %>%
# Regroupement par arrondissement
  group_by(ARROND_NOM) %>%
# Nombre d'observations
  summarise(n_observations = n()) %>%
# Ordre dédroissant
  arrange(desc(n_observations)) 
```
L'arrondissement où il y a le plus grand nombre d'abres répertoriés est Ahuntsic-Cartierville.

# Nettoyage des données
Il y a très peu d'arbres répertoriés pour certain arrondissement (< 18 pour Anjou et Montréal-Est). J'ai choisi de les retirer de l'analyse.

```{r Supression_de_certains_arrondissements, results="hide"}
arbres_dataframe %>%
# Sélection des lignes où le nom d'arrondissement n'est pas Anjou ou Montréal-Est
  filter(ARROND_NOM != "Anjou" & ARROND_NOM != "Montréal-Est") %>% 
  group_by(ARROND_NOM) %>%
  summarise(n_observations = n()) %>% 
  arrange(desc(n_observations))
```

# Dans quels arrondissement y a-t-il la plus grande diversitée ?

## Nombre d'espèces
```{r nb_especes}
arbres_dataframe %>%
  filter(ARROND_NOM != "Anjou" & ARROND_NOM != "Montréal-Est") %>% 
  group_by(ARROND_NOM) %>%
  summarise(n_observations = n(), n_especes = n_distinct(Essence_latin, na.rm = TRUE)) %>%
  arrange(desc(n_especes)) 
```

## Graphique montrant la diversité d'arbres par arrondissement

```{r Plot_nb_arbre_nb_especes}
# J'ai décidé d'utiliser le numéro d'arrondissement ici pour alléger le graphique (la variable ARROND au lieu de ARROND_NOM)
arbres_dataframe %>% 
  group_by(ARROND_NOM) %>%
  summarise(n_observations = n(), n_especes = n_distinct(Essence_latin, na.rm = TRUE)) %>%
# J'ai ainsiangle = 90 mis le filtre sur le nombre d'observations pour exclures les deux même arrondissements, ça allège le code en même temps.
  filter(n_observations > 18) %>%
  ggplot(aes(x = ARROND_NOM, y = n_observations, fill = n_especes)) +
  geom_bar(stat = "identity") +
  coord_flip() +
  labs(x = "Nom de l'arrondissement", y = "Nombre d'espèces", fill = "Nombre d'espèces")
  theme(axis.text.x=element_text())
```

### Correspondance entre les numéros d'arrondissement et leur nom.

```{r num_arrond}
# Il faudrait utiliser l'information ci dessou et le mettre en légende dans le graphique.
arbres_dataframe %>%
  group_by(ARROND, ARROND_NOM) %>%
  filter(ARROND_NOM != "Anjou" & ARROND_NOM != "Montréal-Est") %>% 
  summarise()
```



